最高法院刑事判決　　　　　　　　　 111年度台上字第2078號
上　訴　人　黃俊傑
選任辯護人　伍安泰律師
上列上訴人因違反廢棄物清理法案件，不服臺灣高等法院臺南分
院中華民國110年10月27日第二審判決（110年度上訴字第895 號
，起訴案號：臺灣臺南地方檢察署110 年度偵字第4798號），提
起上訴，本院判決如下：
    主  文
上訴駁回。
    理  由
按刑事訴訟法第377 條規定，上訴於第三審法院，非以判決違
  背法令為理由，不得為之。是提起第三審上訴，應以原判決違
  背法令為理由，係屬法定要件。如果上訴理由書狀並未依據卷
  內訴訟資料，具體指摘原判決不適用何種法則或如何適用不當
  ，或所指摘原判決違法情事，顯與法律規定得為第三審上訴理
  由之違法情形，不相適合時，均應認其上訴為違背法律上之程
  式，予以駁回。至原判決有無違法，與上訴是否以違法為理由
  ，係屬二事。
本件原審審理結果，認上訴人黃俊傑有如原判決事實欄所載違
  反廢棄物清理法之犯行明確，因而撤銷第一審不當之科刑判決
  ，改判仍論上訴人以廢棄物清理法第46條第4 款前段之非法清
  理廢棄物罪，處有期徒刑1年2月（累犯）。已詳述其量刑所憑
  之理由。
是否適用刑法第59條酌減其刑，乃實體法上賦予法院得為自由
  裁量之事項；且刑法第59條之酌量減輕其刑，必於犯罪之情狀
  ，在客觀上足以引起一般同情，認為即予宣告法定最低度刑期
  ，猶嫌過重者，始有其適用。原判決已敘明上訴人前因違反廢
  棄物清理法案件，已獲酌減其刑之寬典，猶無視法令規定，於
  該案執行完畢不久，再犯同罪質之本案，足見前案不足以使其
  心生警惕，重視環境保育，且犯後更辯稱其犯案動機係為鋪路
  行善云云，惟其棄置廢棄物地點之產業道路，僅供土地所有人
  私人出入之用，非供公眾通行，況該產業道路路面尚屬平整，
  而無須整平之情形，且棄置處與附近供公眾通行之柏油路尚有
  一段距離，並非與柏油路面連結之處，實已深入被害人私有土
  地之內，佐以其非法棄置之營建事業廢棄物數量非微，對環境
  生態保護及他人土地正當利用之危害不輕，至其犯後清運所棄
  置之廢棄物，乃其依法應盡之義務，並非刑法第59條規定情堪
  憫恕之事由。因認上訴人本件犯行並無特殊之原因與環境，在
  客觀上顯不足以引起一般同情，自無依刑法第59條規定酌減其
  刑之餘地等旨。經核尚無不合。上訴意旨以上訴人堆置本案廢
  棄物，僅係為圖方便，與長期、大量堆置廢棄物以牟取暴利之
  非法經營業者相較，惡性自輕。況其最終坦承犯行，並與地主
  和解，且清除所堆置之廢棄物，自應有刑法第59條酌減其刑規
  定之適用云云，乃係就原審量刑酌減與否職權之適法行使，任
  意指摘，與法律規定得為第三審上訴理由之違法情形，不相適
  合。綜上，應認本件上訴不合法律上之程式，予以駁回。
據上論結，應依刑事訴訟法第395條前段，判決如主文。
中    華    民    國   111    年    5     月    5     日
                  刑事第三庭審判長法  官  徐  昌  錦  
                                  法  官  林  恆  吉  
                                  法  官  林  海  祥  
                                  法  官  侯  廷  昌  
                                  法  官  江  翠  萍  
本件正本證明與原本無異
                                  書記官
中    華    民    國   111    年    5     月    11    日